Inventaris van de archieven van de Nederlandse Ambassade en de Consulaten in Australië en de Permanente Vertegenwoordiger bij de South Pacific Commission, 1955-1974
Nationaal Archief, Den Haag
- AMBASSADE AUSTRALIË TE CANBERRA, I.
  - Sociale aangelegenheden, 7
    - Stukken betreffende het mogelijk tot stand komen van een overeenkomst tussen Nederland en Australië inzake de wederzijdse uitbetaling van ouderdoms-, invaliditeits- en weduwenuitkeringen., 1972 - 1974; 310; 1 omslag
  - Culturele en wetenschappelijke aangelegenheden, voorlichting, 8
    - Stukken betreffende historische en geschiedkundige aangelegenheden., 1953 - 1974; 311-314; 2 pakken en 2 omslagen
      - De Nederlander Dirck Hartogsz welke in 1616 het Zuidland van Australië heeft ontdekt. 1953 - 1973, 311; 1 pak
      - Nederlandse oorlogsgraven in Perth en de oprichting van een monument te Broome naar aanleiding van een luchtaanval van 3 maart 1942 door Japan waarbij veel Nederlandse slachtoffers zijn gevallen. 1964 - 1969, 312; 1 omslag
      - De historische betrekkingen tussen Nederland en Australië. 1965 - 1974, 313; 1 pak
      - De registratie van overblijfselen uit de Hollandse tijd in Australië. 1966 - 1967, 314; 1 omslag
    - Stukken betreffende het voeren van overleg met de Nederlandse minister van Buitenlandse Zaken inzake het terugtrekken van de Nederlandse ploeg uit de Olympische Spelen in Australië., 1955 - 1956; 315; 1 pak
    - Stukken betreffende aangelegenheden inzake atoomenergie., 1955 - 1959; 316-318; 2 pakken en 1 omslag
      - De ontwikkelingen inzake het gebruik van atoomenergie voor vreedzame doeleinden door Australië en andere landen. 1955 - 1956, 316
      - De ontwikkelingen inzake atoomenergie in Australië. 1955 - 1958, 317
      - De overeenkomst tussen Australië en de Verenigde Staten inzake de uitwisseling van gegevens over atoomenergie voor de wederzijdse verdediging. 1957 - 1959, 318; omslag
    - Stukken betreffende het geven van voorlichting over Nieuw-Guinea., 1955 - 1962; 319-321; 3 omslagen
      - Door Australië vervaardigd voorlichtingsmateriaal over Nederlands en Australisch Nieuw-Guinea. 1955 - 1961, 319
      - Het geven van voorlichting over Nederlands Nieuw-Guinea. 1955 - 1962, 320-321
        - 1955-1962, 320
        - 1962, 321
    - Stukken betreffende aangelegenheden inzake Antarctica., 1955 - 1971; 322-323; 2 pakken
      - De internationale ontwikkelingen omtrent Antarctica. 1955 - 1964, 322
      - De activiteiten van Australië op Antarctica. 1965 - 1971, 323
    - Stukken betreffende Nederlandse scheepswrakken., 1956 - 1974; 324-330; 3 pakken en 4 omslagen
      - De berging van het Nederlandse scheepswrak De Vergulde Draeck. 1956 - 1972, 324; pak
      - De in Australische wateren gezonken Nederlandse schepen Zuytdorp en Blijdorp. 1958 - 1968, 325
      - De berging van het Nederlandse scheepswrak Batavia. 1963 - 1967, 326; pak
      - Rapporten, verslagen en catalogi. 1974, 327-328
        - 1974, 327; pak
        - 1974, 328
      - Het rapport Oude Nederlandse scheepsresten op de Australische Westkust. [1965 - 1974], 329-330
        - Rapport. [1965 - 1974], 329
        - Bijlagen. [1965 - 1974], 330
    - Stukken betreffende het bezoek van Zijne Eminentie Kardinaal Gregory Peter XV aan Australië., 1959; 331; 1 omslag
    - Stukken betreffende aangelegenheden inzake onderwijs en wetenschappen., 1959 - 1974; 332-339; 2 pakken en 6 omslagen
      - Een onderzoek van Australië naar de vindplaatsen van olie en metalen in Australië. 1959, 332
      - De ontwikkelingen inzake ruimteonderzoek door Australië. 1959 - 1964, 333; pak
      - Papoea-studenten uit Nederlands Nieuw-Guinea studerende in Australisch Nieuw-Guinea. 1963, 334
      - De bezoeken van Nederlandse hoogleraren aan Australië en van hoogleraren uit Australië aan Nederland. 1965 - 1970, 335
      - De ontwikkelingen inzake de Europese Organisatie voor de Ontwikkeling en de Vervaardiging van Dragers voor Ruimtevoertuigen (ELDO) in Australië. 1965 - 1973, 336-337
        - 1965-1973, 336; pak
        - 1966-1971, 337
      - De ontwikkelingen inzake natuurwetenschappen in Australië. 1965 - 1974, 338
      - De ontwikkelingen inzake het verrijken van uranium door Australië. 1970 - 1972, 339
    - Stukken betreffende het bezoek aan Australië van de wereld-president van de Associated Country Women of the World de Nederlandse mevrouw Van Beekhoff inzake de Associated Country Women of the World Conferentie 1962., 1961 - 1962; 340; 1 pak
  - Staatkunde, landsverdediging, internationale organisaties, 9
    - Staatkunde, 9.1
      - Binnenlandse staatkunde, 9.1.1
        - Stukken betreffende binnenlandse politieke ontwikkelingen in Australië., 1955 - 1975; 341-370; 18 pakken, 12 omslagen en 1 stuk
          - Algemeen. 1955 - 1974, 341-345
            - 1955-1956, 341
            - 1957-1958, 342
            - 1959-1964, 343; omslag
            - 1965-1974, 344; omslag
            - 1965-1974, 345
          - Samenstelling van het kabinet. 1955 - 1971, 346-347
            - 1955-1960, 346; omslag
            - 1964-1971, 347
          - Wijzigingen in de samenstelling van het parlement en haar bemoeienis en optreden. 1955 - 1974, 348; omslag
          - Het oprukkende communisme in Australië en de rest van de wereld. 1956 - 1968, 349-350
            - 1956-1959, 349; omslag
            - 1963-1968, 350
          - De ontwikkelingen in Noord-Australië als achtergesteld gebied ten opzichte van de rest van Australië. 1957 - 1959, 351; omslag
          - Politieke partijen van Australië. 1957 - 1971, 352-354
            - De Democratic Labour Party. 1957 - 1964, 352; omslag
            - De Country Party. 1964 - 1966, 353; omslag
            - De Australian Labour Party. 1965 - 1971, 354; omslag
          - Verkiezingen. 1958 - 1974, 355-358
            - 1958-1961, 355; omslag
            - 1962-1974, 356
            - 1963, 357; omslag
            - 1964-1974, 358
          - De reorganisatie van het Ministerie van Buitenlandse Zaken van Australië en de gevolgen hiervan voor het functioneren van de buitenlandse posten in Canberra. 1960 - 1974, 359; omslag
          - Wekelijkse persrapportages. 1962 - 1966, 360-361
            - 1962-1964, 360
            - 1965-1966, 361
          - Jaarrapporten inzake politieke en handelsontwikkelingen. 1962 - 1975, 362-367
            - 1962-1965, 362
            - 1965-1970, 363
            - 1970-1971, 364
            - 1971-1972, 365
            - 1973-1974, 366
            - 1974-1975, 367
          - Het gevaar voor Australië van duikbotenverkeer van communistische landen over de Grote Oceaan. 1963, 368; stuk
          - De marine van Australië en berichtgevingen rondom de botsing tussen het vliegtuigmoederschip Melbourne en torpedojager Voyager. 1964 - 1968, 369
          - Staatkundige ontwikkelingen en de territoriale bezittingen van Australië. 1964 - 1974, 370
        - Stukken betreffende dienstreizen., 1955 - 1975; 371-426; 1 deel, 5 pakken en 50 omslagen
          - Het behandelen van rapporten naar aanleiding van de dienstreizen van diverse personen naar verschillende plaatsen in Australië. 1955 - 1973, 371-383
            - Diverse personen naar verschillende plaatsen in Australië. 1955-1961, 371; pak
            - Diverse personen naar verschillende plaatsen in Australië. 1965-1970, 372
            - De consul-generaal te Sydney, de heer P. Bergsma, naar de honoraire consul te Hobart, de heer G.R. Swanton. 1958, 373
            - De attaché voor Nieuw-Guinea zaken, de heer H.C. Smith, naar Nederlands en Australische Nieuw-Guinea. 1959 - 1962, 374
            - De ambassaderaad, de heer J.H.O. Insinger, naar Nederlands en Australisch Nieuw-Guinea. 1961, 375
            - De eerste secretaris voor Pers en Culturele Zaken te Canberra, de heer H. Leopold, naar verschillende plaatsen in Australië. 1961, 376; pak
            - Het hoofd van het Nederlands Informatie Bureau te Sydney, de heer J.C.V. Meischke, naar diverse plaatsen in Australië. 1966 - 1968, 377
            - Het hoofd van het Nederlands Informatie Bureau te Sydney, de heer J.C.V. Meischke, naar Nederlands Nieuw-Guinea. 1961 - 1962, 378
            - De ambassaderaad te Canberra, de heer D. Ketel, naar Australisch Nieuw-Guinea. 1963 - 1965, 379
            - De consul te Perth, de heer M. Van Oordt, naar Canberra en het Noordwesten van West-Australië. 1967 - 1968, 380
            - Verschillende consuls en consuls-generaal te Australië naar diverse plekken in Australië. 1969 - 1973, 381
            - De eerste ambassadesecretaris voor Pers en Culturele Zaken te Sydney, de heer B.A. Knoppers, naar diverse plaatsen in Australië. 1970 - 1971, 382
            - De eerste ambassadesecretaris voor Pers en Culturele Zaken te Canberra, de heer J.G. de Jong, naar diverse plaatsen in Australië. 1972 - 1973, 383
          - Het opstellen van rapporten naar aanleiding van de dienstreizen van ambassadeurs naar diverse plaatsen in Australië. 1958 - 1975, 384-426
            - A.H.J. Lovink. 1958 - 1959, 384-390
              - West-Australië. 1959, 384
              - Nieuw-Zuid-Wales. 1959, 385
              - Queensland. 1958, 386
              - Tasmanië. 1959, 387
              - Victoria. 1958, 388
              - West-Australië. 1958 - 1959, 389; deel
              - Zuid-Australië. 1958, 390
            - J.G. Beus. 1960 - 1962, 391-398
              - Australisch en Nederlands Nieuw-Guinea. 1961, 391
              - Nieuw-Zuid-Wales. 1960 - 1962, 392
              - Northern Terrotories en Noordwest-Australië. 1961, 393
              - Queensland. 1961, 394
              - Tasmanië. 1960 - 1961, 395
              - Victoria. 1961, 396
              - West-Australië. 1961, 397
              - Zuid-Australië. 1960 - 1961, 398
            - T. Elink Schuurman. 1963 - 1966, 399-409
              - Australisch Nieuw-Guinea. 1965, 399
              - Nieuw-Zuid-Wales. 1963, 400
              - Queensland. 1964, 401
              - Queensland. 1966, 402
              - Queensland, Noordelijk Territorium, Port Timor, West-Australië. 1966, 403
              - Tasmanië. 1963 - 1964, 404
              - Victoria. 1963-1964, 405
              - Victoria. 1965-1966, 406
              - West-Australië. 1964, 407; pak
              - West-Australië. 1966, 408
              - Zuid-Australië. 1965, 409
            - J.Q. Bas Backer. 1967, 410-413
              - Nieuw-Zuid-Wales. 1967, 410
              - Queensland. 1967, 411
              - Victoria. 1967, 412; pak
              - West-Australië. 1967, 413; pak
            - W.G. Zeylstra. 1968 - 1973, 414-419
              - Nieuw-Zuid-Wales. 1968, 414
              - Queensland. 1968, 415
              - Tasmanië. 1968 - 1969, 416
              - Victoria. 1968 - 1973, 417
              - West-Australië. 1968 - 1971, 418
              - Zuid-Australië. 1968 - 1970, 419
            - R.C. Pekelharing. 1973 - 1975, 420-426
              - Australisch Nieuw-Guinea. 1974, 420
              - Nieuw-Zuid-Wales. 1973, 421
              - Queensland. 1973, 422
              - Tasmanië. 1974, 423
              - Victoria. 1974 - 1975, 424
              - West-Australië. 1973, 425
              - Zuid-Australië en Tasmanië. 1974, 426
      - Buitenlandse staatkunde, 9.1.2
        - Stukken betreffende de diplomatieke betrekkingen van Australië met andere landen en gebieden., 1952 - 1977; 427-481; 20 pakken, 34 omslagen en 1 stuk
          - Algemeen. 1955 - 1974, 427-433
            - 1955-1957, 427; pak
            - 1957-1958, 428; pak
            - 1958-1964, 429; pak
            - 1959-1961, 430; pak
            - 1964, 431
            - 1965-1972, 432; pak
            - 1965-1974, 433; pak
          - Bangladesh. 1971 - 1974, 434
          - Borneo. 1962 - 1963, 435
          - Cambodja. 1967 - 1970, 436-437
            - 1967-1968, 436
            - 1970, 437
          - China. 1956 - 1973, 438-440
            - 1956-1961, 438
            - 1962-1964, 439
            - 1972-1973, 440
          - China en India. 1962 - 1963, 441
          - China en Sovjet-Unie. 1955 - 1957, 442
          - Cyprus. 1964 - 1968, 443
          - Frankrijk. 1964, 444
          - India. 1955 - 1956, 445
          - India en Pakistan. 1965, 446
          - Indonesië. 1952 - 1974, 447-450
            - 1952-1956, 447
            - 1958-1959, 448; pak
            - 1960-1963, 449; pak
            - 1965-1974, 450; pak
          - Indonesië en Maleisië. 1963 - 1966, 451-452
            - 1963-1964, 451; pak
            - 1965-1966, 452
          - Japan. 1963 - 1974, 453; pak
          - Laos. 1959 - 1960, 454; pak
          - Latijns-Amerika. 1959, 455
          - Maleisië. 1962 - 1964, 456
          - Maleisië en Singapore. 1967 - 1969, 457
          - Midden-Oosten. 1967, 458
          - Nederland. 1960 - 1974, 459-460
            - 1960, 459
            - 1973-1974, 460
          - Nieuw-Zeeland. 1964 - 1970, 461
          - Oost-Timor. 1961 - 1977, 462-464
            - 1961-1964, 462
            - 1976, 463; pak
            - 1977, 464; pak
          - Pakistan. 1962, 465
          - Papoea-Nieuw-Guinea. 1962 - 1964, 466; pak
          - Sovjet-Unie. 1962 - 1974, 467-468
            - 1962, 467; stuk
            - 1970-1974, 468
          - Tasmanië. 1952 - 1954, 469
          - Verenigd Koninkrijk. 1955 - 1961, 470-471
            - 1955-1958, 470
            - 1961, 471
          - Verenigde Staten. 1958, 472
          - Vietnam. 1959 - 1974, 473-476
            - 1959-1963, 473; pak
            - 1965, 474; pak
            - 1966-1967, 475; pak
            - 1968-1974, 476; pak
          - Vietnam en Laos. 1959 - 1964, 477; pak
          - West-Duitsland. 1956 - 1957, 478
          - Zimbabwe. 1963 - 1972, 479
          - Zuid-Afrika. 1960 - 1966, 480-481
            - 1960-1961, 480
            - 1964-1966, 481
        - Stukken betreffende de ontwikkelingen in Indonesië en in Australisch en Nederlands Nieuw-Guinea en de gevolgen van deze ontwikkelingen voor de betrekkingen tussen Nederland en Australië., 1955 - 1974; 482-531; 22 pakken en 28 omslagen
          - Algemeen. 1955 - 1956, 482; pak
          - De relatie tussen Australië en Nederlands Nieuw-Guinea. 1955 - 1963, 483-485
            - 1955-1957, 483; pak
            - 1962, 484
            - 1962-1963, 485
          - Overname en soevereiniteit van Australisch en Nederlands Nieuw-Guinea. 1955 - 1970, 486-502
            - Berichten in de pers van Australië inzake Nederlands Nieuw-Guinea. 1955 - 1964, 486; pak
            - De uitlatingen in de pers van de ambassadeur van Indonesië te Australië inzake Nederlands Nieuw-Guinea. 1957 - 1959, 487
            - Een publicatie van de Ambassade van Indonesië te Australië inzake de Nederlandse belangen in Indonesië. 1959, 488
            - De anti-Nederlandse en pro-Indonesische uitzendingen van Radio-Australië. 1962, 489
            - De defensie van Australië en Nieuw-Guinea voor mogelijke aanvallen van Indonesië. 1958 - 1959, 490
            - De dreiging van Indonesië inzake de overname van Nederlands Nieuw-Guinea. 1958 - 1961, 491-494
              Niet nader onder te verdelen.
              - 1958, 491
              - 1959, 492; pak
              - 1961, 493
              - 1961, 494; pak
            - Soevereiniteit van Nederlands Nieuw-Guinea. 1961, 495
            - Het standpunt van de overheid van Australië inzake de verandering van status van Australisch en Nederlands Nieuw-Guinea. 1962, 496
            - De standpunten van de bevolking van Nederlands Nieuw-Guinea inzake het Nederlandse gezag in het land. 1962 - 1963, 497
            - De visie van de overheid van Australië inzake de toekomst van Australisch en Nederlands Nieuw-Guinea. 1962 - 1963, 498
            - Het besluit om geen referendum onder de bevolking van West-Irian te houden inzake de verzelfstandiging van Australisch Nieuw-Guinea en de toetreding van Nederlands Nieuw-Guinea aan Indonesië. 1962 - 1963, 499
            - Overleg tussen president Kennedy van de Verenigde Staten en de ambassadeur van de Verenigde Staten te Australië inzake de gedwongen overdracht van Nederlands Nieuw-Guinea aan Indonesië. 1962 - 1963, 500; pak
            - De visie van de inwoners van Australisch Nieuw-Guinea op Indonesië. 1965 - 1969, 501
            - De grensafbakening met West-Irian. 1968 - 1970, 502
          - De samenwerking van vakbonden uit Indonesië en Australië inzake de opstand tegen het Nederlands beleid in Nederlands Nieuw-Guinea. 1957 - 1958, 503
          - Samenwerking tussen Nederland en Australië ten aanzien van Nederlands en Australisch Nieuw-Guinea. 1957 - 1961, 504-507
            - Algemeen. 1957 - 1960, 504-506
              - 1957-1960, 504; pak
              - 1958, 505; pak
              - 1958-1959, 506; pak
            - Verslagen van bijeenkomsten te Australië van topambtenaren van Australisch en Nederlands Nieuw-Guinea. 1958 - 1961, 507; pak
          - De levering van oorlogsmateriaal aan Indonesië. 1958, 508
          - Artikelen in de pers van Australië inzake het beleid van Australië ten aanzien van Australisch Nieuw-Guinea. 1958 - 1961, 509; pak
          - Het Nederlandse beleid ten aanzien van Nederlands Nieuw-Guinea. 1958 - 1961, 510; pak
          - Het voorstel van de inwoners van Nederlands en Australisch Nieuw-Guinea tot een gesprek inzake de Melanische Federatie. 1959 - 1960, 511
          - De diplomatieke en sociale betrekkingen tussen Nederland en Indonesië. 1959 - 1963, 512
          - De verspreiding van anti-Nederlandse propaganda van de Ambassade voor Indonesië te Australië. 1960 - 1962, 513
          - De internationalisering van Nederlands Nieuw-Guinea. 1961, 514-515
            - Besprekingen met de Verenigde Staten en de indiening van het plan. 1961, 514; pak
            - Het voorstel van Nederland. 1961, 515
          - Lezingen en rapportages in Australië inzake Nederlands Nieuw-Guinea. 1961 - 1962, 516
          - Het bezoek en aanbevelingen van de United Nations Visiting Mission aan Australië inzake het beleid ten aanzien van Australisch Nieuw-Guinea. 1962, 517; pak
          - Het in dienst nemen van een Papoea bij de Ambassade van Canberra. 1962, 518
          - Valse berichtgevingen van de pers van Australië inzake Nederlands Nieuw-Guinea. 1962, 519
          - Wekelijkse persrapportages van Australië inzake de ontwikkelingen in Indonesië en in Australisch en Nederlands Nieuw-Guinea. 1962, 520
          - Artikelen in de pers van Australië inzake ontwikkelingen in Nederlands Nieuw-Guinea. 1962 - 1963, 521; pak
          - De moordaanslag op president Soekarno van Indonesië. 1962 - 1964, 522
          - Verslaglegging van het gesprek tussen de ambassadeur van Nederland en de ambassadeur van Indonesië te Australië inzake het herstel van de diplomatieke betrekkingen tussen Indonesië en Nederland. 1963, 523
          - Ontwikkelingshulp van Australië aan Australisch Nieuw-Guinea en de houding van Australië ten aanzien van Indonesië. 1963 - 1968, 524; pak
          - De politieke situatie in Indonesië en het oprukkende communisme. 1963 - 1974, 525-526
            - 1963-1964, 525; pak
            - 1965-1974, 526; pak
          - Het vluchten van inwoners uit Nederlands Nieuw-Guinea naar Australië en Australisch Nieuw-Guinea. 1964 - 1965, 527
          - Solidariteitsverklaring van communisten in Australië met communistische partij in Indonesië. 1964 - 1965, 528; pak
          - Politieke en sociale ontwikkelingen in Australisch Nieuw-Guinea. 1965 - 1966, 529; pak
          - Het bieden van ondersteuning voor in Australisch Nieuw-Guinea verblijvende Papoes's uit West-Irian. 1965 - 1974, 530; pak
          - Politieke en sociale ontwikkelingen in Nederlands en Australisch Nieuw-Guinea. 1966 - 1973, 531; pak
        - Stukken betreffende het verloop van de contacten van de Nederlandse Ambassade met de regering van Australië., 1958 - 1964; 532-533; 2 omslagen
          - 1958-1960, 532
          - 1963-1964, 533
        - Stukken betreffende de bezoeken van hoogwaardigheidsbekleders van Australië naar diverse plekken., 1959 - 1974; 534-541; 1 pak en 7 omslagen
          - Verschillende personen aan diverse landen. 1962 - 1969, 534
          - Minister-president Menzies aan diverse landen. 1959 - 1960, 535-536
            - Nederland. 1959, 535
            - Indonesië. 1959 - 1960, 536
          - Minister van Transport van de staat Nieuw-Zuid-Wales, A.G. Enticknap, aan Nederland. 1959, 537
          - Ministers van Buitenlandse Zaken aan diverse landen. 1962 - 1964, 538
          - Minister-president Holt en minister-president Menzies aan diverse landen. 1962 - 1974, 539-541
            - 1962-1967, 539; pak
            - 1965-1969, 540
            - 1968-1974, 541
    - Landsverdediging, 9.2
      - Stukken betreffende spionage-activiteiten in Australië., 1955 - 1963; 542-543; 2 omslagen
        - Het rapport van de Koninklijke Commissie over Spionage (Royal Commission on Espionage) inzake de Petrow affaire en een debat over het rapport. 1955, 542
        - De verklaring van een Sovjet-secretaris tot persona non grata wegens spionage-activeiten in Australië. 1963, 543
      - Stukken betreffende berichtgevingen in de pers van Australië en de houding van de overheid van Australië inzake nucleaire bewapening en de atoomproeven van Frankrijk., 1955 - 1974; 544-546; 2 pakken en 1 omslag
        - Algemeen. 1963 - 1974, 544-545
          - 1963-1974, 544
          - 1964-1973, 545
        - Het bijwonen van de presentatie van de heer Oliphant inzake de gevaren van een dreigende atoomoorlog en de verantwoordelijke rol van de geleerden die op het gebied van kernfysica werkzaam zijn. 1955 - 1958, 546; omslag
      - Stukken betreffende de visie van Australië op de ontwapeningsvoorstellen van de Sovjet-Unie., 1957 - 1961; 547; 1 pak
      - Stukken betreffende de oorlogsdreigingen in Indonesië en Nieuw-Guinea., 1957 - 1970; 548-555; 8 omslagen
        - De houding van Australië ten opzichte van de training van Indonesische en Nederlandse cadetten in Australië. 1957 - 1960, 548
        - De bewapening van Indonesië en de daaruit voortvloeiende dreiging voor Australië. 1957 - 1962, 549
        - De levering van oorlogsmateriaal van de Sovjet-Unie aan Nederlands Nieuw-Guinea inzake de voorbereiding van een aanval. 1958 - 1960, 550
        - De verdediging van Nederlands Nieuw-Guinea. 1959 - 1962, 551-552
          - 1959-1962, 551
          - 1962, 552
        - De levering van wapens aan Indonesië door Australië en de Sovjet-Unie. 1960 - 1961, 553
        - De militaire hulpverlening van Australië aan Maleisië inzake het ANZUS-verdrag, een verdedigingspact tussen Australië, de Verenigde Staten en Nieuw-Zeeland. 1962 - 1965, 554
        - De machtsverhoudingen in Zuidoost-Azië en de betrekkingen met Australië. 1966 - 1970, 555
      - Stukken betreffende de ontwikkelingen in het defensieprogramma van Australië., 1959 - 1962; 556; 1 pak
      - Stukken betreffende de regeling inzake het overvliegen van territoria van Australië en het landen van militaire vliegtuigen in Australië., 1964; 557; 1 omslag
      - Stukken betreffende de samenwerking tussen Australië en de Verenigde Staten op het gebied van defensie inzake de vestiging van een marinezendstation in West-Australië., 1965 - 1966; 558; 1 omslag
      - Stukken betreffende de defensie- en veiligheidsproblemen van Australië inzake het oprukkende communisme., 1965 - 1974; 559; 1 pak
      - Stukken betreffende de plannen tot het opzetten van een marinebasis in West-Australië., 1966 - 1970; 560; 1 omslag
    - Internationale organisaties, 9.3
      - Stukken betreffende internationale congressen en conferenties., 1954 - 1966; 561-569; 1 pak en 8 omslagen
        - De Afro-Aziatische Solidariteits Conferentie. 1954 - 1958, 561; pak
        - De organisatie van de Commonwealth Trade and Economic Conference te Montreal. 1958 - 1960, 562